# 求助会计政策变更和商誉问题。

提问人：woainicai 时间：2021-08-31 08:58:29
对以前期间购买的子公司进行会计政策变更，导致购买日子公司的可辨认净资产有所变动。但是因购买日可辨认净资产的公允价值不可能变动，所以相关差异只能调整购买时评估增值的资产，改资产的调整金额影响期初留存收益和当期成本费用。这样理解对么？

回答人：chenyiwei
合并报表层面，对该子公司的追溯调整只能追溯到购买日（对购买日的PPA结果不应调整），只能影响购买日后相关期间的损益和留存收益变动额。
参考：《中审众环研究 2020 》之“问题3-2-66（会计政策变更的追溯调整导致的合并对价分摊的处理）”。